【裁判字號】    91,南簡上,194
【裁判日期】    920129
【裁判案由】    公共危險
【裁判全文】
臺灣臺南地方法院刑事判決                      九十一年度南簡上字第一九四號
    上訴人  即
    被      告  丁○○  男  五.
右列上訴人因公共危險案件，不服本院九十年度南簡字第九二九號中華民國九十一年
八月一第一審判決（聲請案號：九十年度偵字第六八二一號），提起上訴，本院管轄
之第二審合議庭判決如左：
    主  文
上訴駁回。
    事  實
一、丁○○明知酒後開車易生危險，仍於民國九十一年四月二十八日凌晨零時許，在
    台南市○○路餐廳某處飲用啤酒，已達不能安全駕駛動力交通工具之程度，仍於
    同日凌晨二時許（聲請簡易判決處刑書載為二時五十五分許），自台南市○○路
    原停車位置駕駛ＳＢ─八三五九號自小客車，行經同市○○路轉金華路一段，並
    於行駛至同市○○路○段四二八號前，因不勝酒力而將車停置於車道中央且在車
    內入睡，嗣於同日凌晨二時五十五分許，經警發現有異而上前盤查，並將丁○○
    帶往台南市警察局第六分局鹽埕派出所測得其呼氣之酒精濃度為每公升０．七三
    毫克而查獲上情。
二、案經台南市警察局第六分局報請臺灣臺南地方法院檢察署檢察官偵查後聲請以簡
    易判決處刑。
    理  由
一、訊據被告丁○○雖供承於警盤查前飲酒之事實，但矢口否認另有於酒後駕駛上述
    ＳＢ─八三五九號自小客車之行為，並以：伊於上車前係在台南市○○路○段二
    九二號貴族花園ＫＴＶ餐廳消費飲酒，而非在同市○○路之餐廳內飲酒，九十一
    年四月二十八日凌晨伊離去貴族花園ＫＴＶ之時，雖原欲駕駛上開自小客車，但
    甫經發動汽車後即感覺無法駕駛，遂逕於仍停放在路邊之車內睡覺休息，伊尚未
    換檔行駛該部自小客車之前，即為警叫醒，嗣警察認為伊原停車位置未緊靠路邊
    ，遂要求伊將自小客車開往前方，未料伊甫依警察之命駕駛該自小客車未久，警
    察即稱伊開車蛇行而攔下座車。伊原並無酒後駕駛自小客車之行為，自未觸犯公
    共危險罪名云云置辯。惟查：
  (一)被告於九十一年四月廿八日凌晨二時五十五分在台南市警察局第六分局鹽埕派出
    所接受酒精測試結果，其吐氣所含酒精濃度為每公升０．七三毫克，有酒精濃度
    測試結果收據一紙附卷可證，此部分亦為被告所不爭執之事實，固無疑義。
  (二)被告於警訊中已然明白供承其飲酒之處所為「今（廿八）日零時許與公司同事一
    起到夏林路喝酒的」、「我們約今（廿八）日二時許結束駕駛ＳＢ─八三五九號
    自小客欲返回公司睡覺」、「我喝完酒後，『獨自』駕駛ＳＢ─八三五九號自小
    客由夏林路經健康路轉金華路一段直至警方攔查」等語（見被告九十一年四月廿
    八日警訊筆錄）。而司法警察乙○○製作上開筆錄之過程，係全程錄音，並於完
    成筆錄製作後再次朗誦供被告確認無訛後，始經被告簽名乙節，亦經證人乙○○
    到庭結證在卷，並經本院當庭勘驗警訊錄音內容後，確認：錄音帶內容確為一問
    一答方式，警員訊問被告行經路線時因派出所內有其他警員聲音，沒有辦法聽到
    被告的陳述，但警訊筆錄完成後警員有朗誦筆錄內容供被告確認，被告就喝酒的
    地方即行經路線都稱「對」，勘驗內容與警訊筆錄所載相符（見本院九十二年一
    月二十二日審判筆錄）。而觀諸被告於警訊中所述酒後駕駛自小客車行駛路線頗
    多轉折，且均與台南市道路交會情形合，若係處於神智不清之情況下而為該等
    陳述，恐難如此清晰確實。參以證人乙○○亦證稱被告於製作筆錄前告知權利時
    以及開單告發時稍見情緒反應，但其他時候精神狀況均稱清醒等語；暨本院勘驗
    錄音帶時被告之應答均屬清晰且切中詢問意旨等節（見同上審判筆錄），足徵被
    告並非於意識不清之時接受司法警察偵訊，被告空言否認曾於九十一年四月廿八
    日凌晨（或四月廿七日夜間）在台南市○○路飲酒，並辯稱製作警訊筆錄時因飲
    酒後意識不清而作錯誤之陳述，均難置信。
  (三)證人即當場發現被告睡於停置在台南市○○路○段四二八號前車道上之司法警察
    甲○○、己○○於本院調查中到庭結證略稱：伊等於發現被告在車內睡覺當時正
    執行防搶勤務中，故而著便衣開私家車執勤，伊等見到被告之車子停於路中間，
    即下車查看，發現被告睡於車上後拍打車窗叫喚二、三分鐘，被告始行清醒，伊
    等出示證件請被告將車駛至路旁，結果被告即加速急停數次，隨後並略顯蛇行，
    被告往前行駛約一百公尺後停於變電桶附近，伊等再度上前查看，又發現被告在
    車內入睡，前述第一次停車位置伊等十分確定等語（見本院九十一年十一月十二
    日訊問筆錄）。再依證人甲○○、己○○所提出模擬被告停車位置之照片所示，
    被告於該等司法警察首度發現在車內睡覺之停車位置係在雙線道之內、外車道中
    間，兩側車輪跨越車道線（即白色虛線）兩端，適為單向行進車道之近正中央。
    被告雖辯稱伊原停車於路邊乃警察認其停車位置未緊臨路旁而要求伊往前行駛，
    然查依被告提出之模擬原停車位置照片顯示，被告主張之原停車位置雖係交岔路
    口附近，但該車緊臨路旁之程度幾乎與電桿豎立處相同，衡諸常情，應非屬被認
    為「停車未緊靠路旁」之處所；參以證人乙○○復證述被告於派出所接受警訊時
    並未抗辯「剛上車未開車即遭查獲」，且被告於交通異議事件中所指之貴族花園
    ＫＴＶ餐廳備有專屬停車場（無須停車於路旁）等語（見前揭審判筆錄），堪認
    被告前揭辯解，亦屬臨訟卸責之詞，無足採信。
  (四)證人即警員戊○○雖於本院調查中到庭結證稱被告停車之位置係在路旁而非道路
    中央；證人乙○○於審理時雖亦證稱被告係駕車蛇行中為警攔下等語，然證人戊○○、乙○○分係另二位司法警察甲○○、己○○在現場查獲被告後，受通知前
    往協助處理及製作筆錄之警員，已據上述四位司法警察一致證述在卷，故未於現
    場親自見聞被告停車情形之證人戊○○、乙○○二人此部分證言，諒係誤記甲○○、己○○二人之陳述後所為與事實不相符合之供述，故該等與事實不符之證言
    尚難據為事實認定之基礎，併予指明。
  (五)被告雖另舉證人丙○○到庭結證稱：九十一年四月廿七日間伊與被告同往「水玲
    瓏」（設於台南市○○路上之ＳＰＡ場所）南方之某ＫＴＶ唱歌，伊與被告離去
    該ＫＴＶ上車之後，被告甫發動汽車即稱頭暈而逕在車內休息，嗣伊因內急而將
    被告之座車熄火後離去，迨伊返家沐浴後因不放心被告再度返回原停車處所即未
    見被告等語。惟查證人丙○○所述因內急逕自返家沐浴獨留被告一人睡於路旁車
    內，核與一般朋友交往通常不會留下酒醉友人獨自處於安全情形未獲確保之處所
    之經驗法則相悖；況被告於警訊中未曾提及另有該位證人可供查明駕車情形，並
    於警訊中亦稱其係「獨自」駕車，業如前述，該證人之證言顯係附合被告之迴護
    之詞，同難採為對被告有利之認定。
    綜上各節，被告於上述時間，台南市○○路某餐廳飲酒後，自該路原停車位置駕
    駛上開自小客車行經同市○○路轉金華路一段，嗣並停置於金華路一段四二八號
    前車道上之車內入睡而為警查獲等情之事證已臻明確，其犯行堪以認定，應依法
    論科。
  (六)臺灣嘉義地方法院九十一年度交聲字第一七四號交通異議裁定，雖認定被告於警
    查獲之時，其所駕駛之ＳＢ─八三五九號自小客車已然熄火，因而採信被告前揭
    抗辯所主張之事實，並據而撤銷而原警察機關對被告所為之罰鍰新臺幣四萬九千
    五百元、吊扣駕駛執照十二個月之處分。然刑事法院本應獨立依調查證據所獲致
    之心證認定事實，不受其他民事法院或交通法庭判斷之拘束。觀諸上開臺灣嘉義
    地方法院之交通異議事件裁定，並未參酌被告於警訊中已然自白酒後駕車之事實
    ，復未考量何以證人甲○○、己○○均證述被告座車停置於道路中央而非路邊，
    亦未及衡估貴族花園ＫＴＶ另有專用停車場等因素，故上述臺灣嘉義地方法院九
    十一年度交聲字第一七四號交通異議事件之判斷結果，同難採為對被告有利之認
    定，併予指明。
二、核被告之所為，係犯刑法第一百八十五條之三之公共危險罪。原審以被告犯行明
    確，依刑事訴訟法第四百四十九條第一項前段、第四百五十四條第二項，刑法第
    一百八十五條之三、第四十二條第二項，罰金罰鍰提高標準條例第二條，科處罰
    金一萬五千元，並諭知如易服勞役，以三百元折算一日，認事用法，核無不合，
    量刑亦屬妥適。被告否認犯行，求予撤銷改判，為無理由，應予駁回。
據上論斷，應依刑事訴訟法四百五十五條之一第一項、第三項、第三百六十八條，判
決如主文。
中      華      民      國    九十二    年      一      月  二十九    日
                                  臺灣臺南地方法院刑事第六庭
                                      審判長法  官  陳欽賢
                                            法  官  石家禎
                                            法  官  林佩儒
右正本證明與原本無異。
本件判決不得上訴。
                                            書記官  何小玉
中      華      民      國    九十二    年      一      月     三十     日


司法院資訊處製作；財團法人民間司法改革基金會備份。
